臺灣高等法院刑事判決　　　　　　　　94年度上易字第1802號
上　訴　人
即　被　告　乙○○原名董俊哲
上列上訴人因竊盜案件，不服臺灣板橋地方法院94年度易字第74
6號，中華民國94年8月22日第一審判決（聲請簡易判決處刑書案
號：臺灣板橋地方法院檢察署94年度偵字第8457號），提起上訴
，本院判決如下：
    主  文
上訴駁回。
    事  實
一、乙○○（原名董俊哲）於民國八十六年間因違反麻醉藥品管
    理條例案件，經臺灣板橋地方法院以八十六年度簡字第四０
    號判決判處有期徒刑三月確定，於八十六年十月二十九日易
    科罰金執行完畢；復於八十八年間因賭博案件，經臺灣板橋
    地方法院以八十八年度板簡字第二四九號判決判處罰金一千
    二百元確定，於八十八年十月二十九日罰金繳清執行完畢（
    以上於本案均未構成累犯），又於八十九年間因業務過失致
    死案件，經臺灣板橋地方法院以八十九年度交訴字第四八號
    判決判處有期徒刑六月，嗣經上訴，由本院以八十九年度交
    上訴字第一０三號撤銷原判決，改判處有期徒刑三月確定，
    嗣於九十年二月二十日易科罰金執行完畢；再於九十二年間
    因違反毒品危害防制條例案件，經臺灣板橋地方法院以九十
    二年度易字第一一九五號判決判處有期徒刑五月確定，於九
    十二年七月七日易科罰金執行完畢（以上業務過失致死罪及
    違反毒品危害防制條例案件之執行完畢部分於本案均構成累
    犯）。
二、乙○○猶不知悔改，竟意圖為自己不法之所有，於九十四年
    五月十二日凌晨四時三十分許（聲請簡易判決處刑書誤載為
    凌晨五時三十分許）之夜間，趁位於臺北縣樹林市○○路○
    段一九三號現有人居住之住宅大樓一樓門口未關閉之機會，
    而侵入該住宅大樓，並搭乘電梯至頂樓後走樓梯上陽台，以
    現場拾獲客觀上可供兇器使用之大型鐵剪一支，將該大樓住
    戶所共有之避雷針接地線剪斷後而竊取之，得手後，將竊得
    之避雷針接地線藏置於自備手提袋內，正欲離去之際，為據
    報前往現場處理之員警當場查獲，並扣得上揭行竊用之大型
    鐵剪一支。
三、案經臺北縣政府警察局樹林分局報請臺灣板橋地方法院檢察
    署檢察官偵查後聲請以簡易判決處刑，臺灣板橋地方法院認
    不宜以簡易判決處刑，改依通常程序審理，因乙○○於臺灣
    板橋地方法院準備程序中就被訴事實為有罪之陳述，經合議
    庭裁定以簡式審判程序審理。
    理  由
一、程序部分：
    按法院對於檢察官聲請簡易判決處刑案件，於審理後認為被
    告所犯之罪不合刑事訴訟法第四百四十九條所定得以簡易判
    決處刑之案件者，應適用通常程序審判之，刑事訴訟法第四
    百五十一條之一第四項第一款、第四百五十二條分別定有明
    文，本件被告乙○○所犯之罪經原審審理後認不合刑事訴訟
    法第四百四十九條所定得以簡易判決處刑之情形，爰依刑事
    訴訟法第四百五十二條之規定，改依通常程序審理之。復按
    本案被告乙○○所犯係死刑、無期徒刑、最輕本刑為三年以
    上有期徒刑以外之罪，被告於準備程序中就前揭被訴事實為
    有罪之陳述，經原審告知簡式審判程序之旨，並聽取公訴人
    與被告之意見後，認無不得或不宜依簡式審判程序審理之情
    形，爰依刑事訴訟法第二百七十三條之一第一項之規定，以
    裁定由受命法官獨任進行簡式審判程序審理，經核尚無不合
    ，併予敘明。
二、實體部分：
  (一)上訴人即被告於本院審理中未到庭，前揭犯罪事實，迭據被
    告乙○○於警詢、偵查中及原審審理時坦承不諱，核與被害
    人即本案遭竊住宅大樓管理委員會主任委員甲○○於警詢中
    指訴情節相符，並有贓物認領保管單一紙及查獲現場暨被告
    竊得贓物之照片共計十七幀在卷可稽，復有扣案之大型鐵剪
    一支足資佐證。該扣案之大型鐵剪一支，材質為鐵質金屬，
    質地厚重，總重量達一點七公斤，兩隻手柄長度均為三十八
    點五公分，鐵剪頂部兩邊材質亦為鐵質金屬，均呈半圓弧形
    狀，以螺絲鎖住頂部中間處，使鐵剪兩邊得收縮伸展，伸展
    角度最大可達約二百七十度等情，業經原審審理時當庭勘驗
    屬實，有原審九十四年八月十二日當庭製作之勘驗筆錄一份
    附卷可查，堪認被告前開出於任意性之自白確與事實相符。
    本案事證明確，被告犯行堪以認定，應予依法論科。
  (二)查本案扣得之大型鐵剪一支，經原審當庭勘驗結果，其客觀
    上足對人之生命、身體、健康、安全構成威脅，屬具有危險
    性之兇器無訛；又被告於原審審理時自承：行竊當時天色黑
    暗，尚未天亮等語（見原審九十四年八月十二日簡式審判筆
    錄第三頁），而臺灣臺北地區九十四年五月十二日之日出時
    間為凌晨五時十一分，亦有交通部中央氣象局編印之中華民
    國九十四年日出日沒時刻表一張附卷足憑，是被告於該日凌
    晨四時三十分許行竊，應屬夜間竊盜甚明；再查本案被告行
    竊地點係現有人居住之住宅大樓乙節，業據原審向承辦員警
    即臺北縣政府警察局樹林分局山佳派出所警員王榮悅查明屬
    實，有原審公務電話紀錄一份及該住宅大樓現場外觀及頂樓
    陽台照片十四幀在卷可查。核被告乙○○所為，係犯刑法第
    三百二十一條第一項第一款、第三款之攜帶兇器於夜間侵入
    住宅竊盜罪，聲請意旨就本案應適用之法條漏未論及刑法第
    三百二十一條第一款，尚有未洽，應予補充。又被告有如事
    實欄所載之犯罪科刑及執行紀錄，有本院被告前案紀錄表一
    份在卷可查，被告於受有期徒刑執行完畢後，五年內再犯有
    期徒刑以上之本罪，為累犯，應依刑法第四十七條之規定加
    重其刑。
三、維持原判決及駁回上訴之理由：
    原審調查結果，認被告罪證明確，適用刑法第321條第1項第
    1款、第3款、第47條規定，並審酌被告年輕體健，竟不知努
    力工作，力求上進，反圖不勞而獲，素行非佳，並兼衡被告
    之生活狀況、智識程度及其犯罪之動機、目的、手段，攜帶
    兇器竊盜對人身安全具有潛在威脅所生之危害，被害人損失
    財物之價值，及被告犯罪後已坦承犯行，態度尚稱良好等一
    切情狀，量處有期徒刑捌月，就扣案之大型鐵剪一支，以被
    告於警詢及原審審理時皆堅決否認為其所有，辯稱：鐵剪是
    現場撿到的，不是我所有的等語。衡諸被告於原審審理時已
    坦承攜帶兇器於夜間侵入住宅竊盜之犯行，倘扣案物品為其
    所有，被告實無單獨就此部分為否認之必要，是其此部分所
    述尚堪採信。準此，扣案之大型鐵剪一支尚無證據證明係被
    告所有之物，復非違禁物，爰不另為沒收之諭知。經核認事
    用法，均無違誤，量刑亦無不當。被告仍執陳詞聲明上訴，
    指摘原判決不當，為無理由，應予駁回。
四、一造辯論：
    被告經合法傳喚，無正當理由不到庭，爰不待其陳述逕行判
    決。
五、適用法律：
據上論斷，應依刑事訴訟法第452條、第368條、第371條，判決
如主文。
本案經檢察官呂丁旺到庭執行職務。
中　　華　　民　　國　　94　　年　　11　　月　　11　　日
　　　　　　　　　刑事第二十一庭審判長法　官  溫耀源
　　　　　　　　　　　　　　　　　    法　官  周政達
　　　　　　　 　 　　　　　　　　　　法　官  邱同印
以上正本證明與原本無異。
不得上訴。
          　　　　　　　　　　　　　　書記官  莊昭樹
中　　華　　民　　國　　94　　年　　11　　月　　11　　日
附錄：本案論罪科刑法條全文
中華民國刑法第321條
犯竊盜罪而有左列情形之一者，處六月以上、五年以下有期徒刑
：
一  於夜間侵入住宅或有人居住之建築物、船艦或隱匿其內而犯
    之者。
二  毀越門扇、牆垣或其他安全設備而犯之者。
三  攜帶兇器而犯之者。
四  結夥三人以上而犯之者。
五  乘火災、水災或其他災害之際而犯之者。
六  在車站或埠頭而犯之者。
前項之未遂犯罰之。
